# 明细账涉及两家公司往来帐的诉讼审查

提问人：qnshy 时间：2010-11-10 10:29:10
现有两家公司打官司，法院发给原告的凭证和明细账，要我们做对这两家公司的 往来帐进行审查，请问除了凭证和明细账，我们还应该获取什么资料啊？法院要求我们在获取最后一份资料开始计时， 30 天给报告

回答人：chenyiwei
要根据与法院(委托人)的沟通确定其审理案件中对财务信息的需求程度和范围，相应确定审核和报告的范围。 你这个业务应当是属于司法鉴定性质，可 以了解一下相关的业务规范（例如司法部发布的相关规定）对此有何要求。